# 房地产企业土地价款抵减增值税

提问人：天堂茑 时间：2019-12-09 21:48:35
房地产企业土地价款抵减增值税账务处理为冲减销项税额同时冲减主营业务成本，请教一下这样账务处理的原理是什么，
案例】小亿房地产公司 2018 年 12 月的销售额是 5500 万元，购买土地的总价款是 2200 万元，该公司是一般纳税人，可供销售的建筑面积是 100万平方米，当期销售房地产项目建筑面积是 50 万平方米。
当期允许扣除的土地价款 =50÷100×2200=1100 万元借：银行存款 5500贷：主营业务收入 5000 应交税费——应交增值税（销项税额） 500 土地价款允许抵减的销项税额 =1100÷（1+10%）=100万元借：应交税费——应交增值税（销项税额抵减） 100 贷：主营业务成本 100 冲减成本和增值税的处理原理是什么？

回答人：chenyiwei
此处贷记主营业务成本，是将土地成本抵减的增值税额看作是对开发产品成本中的土地成本的调整（额外补助），所以按冲抵营业成本处理。